臺灣板橋地方法院刑事判決　　　　　　　　　　　　九十一年度交易字第二三五號
　　公　訴　人　臺灣板橋地方法院檢察署檢察官
　　被　　　告　甲○○
右列被告因公共危險案件，經檢察官提起公訴（九十一年度偵字第七四二二號），本
院判決如左：
    主  文
甲○○服用酒類，不能安全駕駛動力交通工具而駕駛，處有期徒刑貳月，如易科罰金
，以參佰元折算壹日。
    事  實
一、甲○○於民國（下同）九十一年三月二十日晚間九時起至十時左右，在臺北縣林
    口鄉公司飲用含酒精飲料維士比，其知悉飲酒後已達不能安全駕駛交通工具，仍
    於翌日（即九十一年三月二十一日）凌晨左右，貿然駕駛車號九Ｆ－一二五二號
    自用小客車，由臺北縣樹林市往板橋市方向，沿臺北縣樹林市○○路行駛，駛至
    中正路二四一號前，為警臨檢測試，其呼氣酒精測試值達○．六五ＭＧ／Ｌ，始
    知上情。
二、案經臺北縣政府警察局樹林分局報請臺灣板橋地方法院檢察署檢察官偵查起訴。
    理  由
一、得心理之理由：
（一）、認定被告犯罪之積極證據：
    １、右揭時地飲酒後駕駛車輛之犯行，迭據被告甲○○於警訊及本院審理時坦承
        不諱（詳參偵查卷第四頁、第五頁九十一年三月二十一日警訊筆錄）。
    ２、被告經警使用呼氣酒測儀器測試結果，為○．六五ＭＧ／Ｌ，此有測試結果
        單一件可佐。
    ３、被告駕駛中有蛇行、車身搖擺不定，轉彎半徑過大過小等駕駛操控力欠佳情
        形，查獲、測試或訊問過程，嫌疑人有多話情事，此有臺北縣政府警察局樹
        林分局三多派出所警員黃俊嘉製作之刑法一百八十五條之三案件測試觀察紀
        錄表一件可佐。
    ４、而呼氣中酒精濃度達○．五五ＭＧ／Ｌ，則處於迷醉、仍能開車之狀態，其
        肇事率為一般人之十倍，有酒精濃度與肇事率之關係表一件可考。
（二）、被告所辯不足採之理由：
    １、被告於本院審理時辯稱：渠駕駛車輛已快抵達住處，無不能安全駕駛之情形
        云云（詳參本院九十一年六月十八日審判筆錄）。
    ２、然被告經呼氣酒精測試達○．五五ＭＧ／Ｌ，且其駕駛能力已有受到酒精影
        響之情形，已有前開理由一（一）２、３、４之證據可佐。縱使被告平安返
        抵家門，亦不等同於其具有安全駕駛能力。被告所辯不足採信。事證明確，
        被告犯行洵堪認定。
二、按被告甲○○酒後不能安全駕駛仍駕車行駛於道路，核其所為，係犯刑法第一百
    八十五條之三之罪。爰審酌被告漠視自身及其他用路人之安全，駕車行駛、犯罪
    手段、犯罪後坦承部分犯行等一切情狀，量處如主文所示之刑，並諭知易科罰金
    之折算標準。
據上論斷，應依刑事訴訟法第二百九十九條第一項前段，刑法第一百八十五條之三、
第四十一條第一項前段，罰金罰鍰提高標準條例第二條，判決如主文。
本案經檢察官李海龍到庭執行職務
中　　華　　民　　國　　　九十一　　　年　　　六　　　月　　二十八　　日
                                      臺灣板橋地方法院交通法庭
                                          法　官  高　　玉　　舜
右正本證明與原本無異。
如不服本判決，應於判決送達後十日內，向本院提出上訴狀。
                                          書記官  田　　世　　杰
中　　華　　民　　國　　　九十一　　　年　　　六　　　月　　二十八　　日
附錄本案論罪科刑法條全文：
中華民國刑法第一百八十五條之三
服用毒品、麻醉藥品、酒類或其他相類之物，不能安全駕駛動力交通工具而駕駛者，
處一年以下有期徒刑、拘役或三萬元以下罰金。
